【裁判字號】    99,上訴,300
【裁判日期】    990222
【裁判案由】    妨害風化
【裁判全文】
臺灣高等法院高雄分院刑事判決         99年度上訴字第300號
上  訴  人
即  被  告  甲○○
上列上訴人因妨害風化案件，不服臺灣高雄地方法院98年度訴字
第1461號中華民國98年12月31日第一審判決（起訴案號：臺灣高
雄地方法院檢察署98年度偵字第22615 號），提起上訴，本院判
決如下：
     主  文
上訴駁回。
     理  由
一、按上訴書狀應敘述具體理由；又第二審法院認為上訴書狀未
    敘述理由或上訴有刑事訴訟法第362 條前段之情形者，應以
    判決駁回之，同法第361 條第2 項、第367 條前段定有明文
    。
二、上訴人即被告甲○○（下稱被告）上訴意旨略以：被告固為
    貝納頌咖啡廳之負責人，惟店內雇用之女性服務生服務項目
    係為客人沖泡茶或咖啡及陪客人聊天，嚴禁與男客有肉體接
    觸，且房門設計不裝鎖，是被告自無意圖使女子與他人為猥
    褻行為而容留以營利之犯意。至女服務生李祥莉與男客霍秋
    德為猥褻行為，乃其等之私下行為，尚與被告無關。原判決
    判處被告罪刑，容有未當。
三、經查，被告於98年7 月28日下午10時15分許，在貝納頌咖啡
    廳3 樓16號包廂內，容留女子李祥莉為男客霍秋德按摩性器
    及任由男客霍秋德撫摸胸部，而為猥褻行為，男客霍秋德每
    小時給付新臺幣（下同）1 千500 元費用，由被告從中抽取
    800 元，餘由李祥莉取得之事實，業據證人李祥莉於偵查中
    結證明確，並有蒐證照片在卷可稽，自堪認定。又證人李祥
    莉於原審審理中固結證改稱被告有禁止與男客從事性交或猥
    褻之行為，否則就要離職，被告並不知其與男客為猥褻行為
    ，其前於偵查中，因為緊張故陳述錯誤等語。然參以李祥莉
    甫於98年3 月17日在貝納頌咖啡廳內，為警查獲從事性交易
    ，被告因而遭法院判決圖利容留性交、猥褻罪，處有期徒刑
    3 月，此有原審法院98年度審簡字第3901號刑事簡易判決附
    卷足按。衡諸常情，被告果有嚴禁李祥莉與男客從事性交或
    猥褻之行為，李祥莉豈有不顧被告之禁令及干冒去職之危險
    ，猶違反規定在貝納頌咖啡廳內從事性交易之可能？再依被
    告上訴意旨所述，貝納頌咖啡廳包廂不裝設門鎖，則李祥莉
    豈有仍與男客從事猥褻之行為而不怕遭發覺之理？況證人李
    祥莉前既經遭警查獲從事性交、猥褻行為，證人李祥莉即非
    無經驗之人，倘被告有嚴禁其與男客從事性交、猥褻行為，
    證人李祥莉豈有於偵查中猶因緊張而為錯誤陳述？實均與常
    情有悖。足徵證人李祥莉於原審審理中改稱及被告所辯不知
    情，要屬迴護及卸責之詞，無從採取。至證人即男客霍秋德
    於警詢雖陳稱無印象有無與李祥莉為猥褻行為等語，既與證
    人李祥莉證述及蒐證照片所示2 人全裸之情均有不同，證人
    霍秋德所述，顯與事實不符，自不足採為有利於被告之認定
    。原審乃認被告犯行事證明確，予以論罪科刑，其認事用法
    ，核無不合，量刑亦屬允當。被告上訴意旨否認犯罪，指摘
    原判決不當，為無理由，應予駁回。此外，被告並未依據卷
    內既有訴訟資料或提出新事證，指摘或表明原審判決有何採
    證認事、用法或量刑等足以影響判決本旨之不當或違法，而
    構成應予撤銷之具體理由（例如：依憑證據法則具體指出所
    採證據何以不具證據能力，或依憑卷證資料，明確指出所為
    證據證明力之判斷如何違背經驗、論理法則），其上訴即不
    合法律上之程式。再上訴不合法律上之程式之情形，依刑事
    訴訟法第367 條但書規定：「但其情形可以補正而未經原審
    法院命其補正者，審判長應定期間先命補正。」，係指上訴
    書狀未敘述理由，原審未命補提理由書狀，審判長即應定期
    間先命補正。被告提起上訴時，上訴書狀如已載理由者，即
    無審判長應定期間先命補正之適用。從而，被告之上訴書狀
    未敘述具體理由，且於上訴期間屆滿（即99年1 月21日）後
    之20日內（即99年2 月10日以前），亦未補提上訴具體理由
    ，依上開規定，顯屬違背法律上之程式，應由本院依同法第
    367 條前段、第372 條不經言詞辯論判決如主文。
中    華    民    國    99    年    2     月    22    日
                  刑事第八庭    審判長法  官  洪兆隆
                                      法  官  張盛喜
                                      法  官  郭玫利
以上正本證明與原本無異。
如不服本判決應於收受本判決後10日內向本院提出上訴書狀，其
未敘述上訴理由者，並得於提起上訴後10日內向本院補提理由書
狀（均須按他造當事人之人數附繕本）「切勿逕送上級法院」。
中    華    民    國    99    年    2     月    22    日
                                      書記官  梁美姿

司法院資訊處製作；財團法人民間司法改革基金會備份。
